【裁判字號】    89,交訴,59
【裁判日期】    891009
【裁判案由】    業務過失致死
【裁判全文】
臺灣苗栗地方法院刑事判決                          八十九年度交訴字第五九號
    公  訴  人  臺灣苗栗地方法院檢察署檢察官
    被      告  甲○○
右列被告因業務過失致人於死案件，經檢察官提起公訴（八十九年度偵字第二七七六
號），本院判決如左：
    主  文
甲○○從事業務之人，因業務上之過失致人於死，處有期徒刑參月，緩刑貳年。
    事  實
一、甲○○日常以駕駛車輛回收碎玻璃為業，係以駕駛車輛為其輔助業務之人，詎其
    於民國（下同）八十八年十一月十八日十一時五十分許，駕駛車號ＲＣ─一七八
    號自用大貨車，沿苗栗縣苗栗市○○路由北往南方向行駛，途經該路與勝利路口
    處，原須注意車前狀況，隨時採取必要之安全措施，且於交岔路口處，應注意左
    右來車，減速慢行，作隨時停車之準備，而依當時情形，天候晴、日間自然光線
    、道路無缺陷亦無障礙物、視距良好等情，顯無不能注意之情事，竟疏未注意前
    方交岔路口橫越車輛，猶貿然直行駛入上開路口，適有卜榮錦騎乘車號ＫＡＣ─
    五九二號機車，沿經國路由南往北方向行抵該路口欲左轉進入勝利路，亦疏未注
    意應讓直行車先行，不慎撞及甲○○所駕駛之車輛而傷重倒地，甲○○見狀立即
    於有權偵查犯罪之公務員未發覺前，以電話報警，向苗栗縣警察局苗栗分局南苗
    派出所自首。嗣卜榮錦於送醫後仍因顱內出血，延至同月二十一日十一時五十分
    許不治死亡。
二、案經甲○○自首後由苗栗縣警察局苗栗分局報請台灣苗栗地方法院檢察署檢察官
    相驗後自動檢舉偵查起訴。
    理      由
一、訊據被告甲○○對右開發生車禍之事實供承不諱，惟矢口否認有何過失之犯行，
    辯稱：任何人於當時之情況均無法閃避，都會被撞上，均係被害人之過失云云，
    然查，右開事實有警製道路交通事故調查表一紙、肇事車輛照片數幀等在卷可資
    佐證。查被告於偵查中自陳：伊到路口時並未發現被害人車子過來，等伊車子過
    路口一半時才看見被害人在中央分隔島缺口處，伊繼續往前於過路口三分之二處
    時，被害人突然衝撞伊車之左後輛等語。足徵，被告於先見到死者後，並繼續前
    行，於被害人突左轉時，即非無閃避之可能。按汽車行駛時駕駛人應注意車前狀
    況，道路交通安全規則第九十四條第三項定有明文。被告駕車原應注意上開規定
    ，依當時情況，又無不能注意之情形，竟貿然前進，致煞車不及，發生車禍，其
    有過失甚明。雖被害人卜榮錦為轉彎車，未依道路交通安全規則規定讓直行車先
    行，為肇事主因，惟被告之過失仍為肇事次因，且經送台灣省竹苗區車輛行車事
    故鑑定委員會鑑定結果，亦持相同看法，有該委員會八十九年五月三十一日竹鑑
    字第八九０四一七號鑑定意見書附卷可稽，被告之過失並不能因之相抵而免除。
    又被害人卜榮錦確因本件車禍受傷死亡，亦經台灣苗栗地方法院檢察署檢察官督
    同法醫師相驗明確，製有相驗屍體證明書、驗斷書及勘驗筆錄等在卷可憑，被告
    之過失行為與被害人之死亡間顯有相當因果關係。事證明確，被告過失犯行堪以
    認定。
二、被告甲○○係以駕駛車輛回收碎玻璃為業，以駕駛車輛為其輔助業務之人，其於
    執行駕駛中肇事致人於死，係犯刑法第二百七十六條第二項之罪。惟被告於肇事
    後於有偵查犯罪職權之公務員發覺前，即委由他人向苗栗縣警察局苗栗分局南苗
    派出所自首，並接受裁判，有訊訊筆錄在卷可參，應依刑法第六十二條規定減輕
    其刑。爰審酌被告過失程度較被害人為輕、被害人卜榮錦之過失為肇事主因、被
    告肇事後不僅主動報警自首，並留於現場等候警方處理，且肇事後被告已與被害
    人家屬達成民事和解，有苗栗縣後龍鎮調解委員會調解書在卷可稽，態度至屬良
    好等一切情狀，從輕量處如主文所示之刑。又查被告前未曾受有期徒刑以上刑之
    宣告，有台灣苗栗地方法院檢察署刑案資料查註紀錄表在卷可按。被告因過失致
    犯本罪，其經此教訓，當知謹慎而無再犯之虞，本院認所宣告之刑，以暫不執行
    為宜，爰併宣告緩刑二年，以勵自新。
據上論斷，應依刑事訴訟法第二百九十九條第一項前段，刑法第二百七十六條第二項
、第六十二條、第七十四條第一款，罰金罰鍰提高標準條例第一條前段，判決如主文
。
本案經檢察官吳義聰到庭執行職務。
中      華      民      國    八十九    年      十      月      九      日
                                    臺灣苗栗地方法院刑事庭
                                        法  官  姚  銘  鴻
右正本證明與原本無異。
如不服本判決，應於判決送達後十日內向本院提出上訴狀( 應附繕本 )，上訴於臺灣
高等法院台中分院。
                                        書記官  張  文  玲
中      華民      國    八十九    年      十      月      九      日
附錄本案論罪科刑法條全文：
刑法第二百七十六條第二項
二、從事業務之人，因業務上之過失犯前項之罪者，處五年以下有期徒刑或拘役，得
    併科三千元以下罰金。


司法院資訊處製作；財團法人民間司法改革基金會備份。
